# 商业承兑汇票

提问人：haikuotiangaohe 时间：2022-10-20 07:58:23
我公司收到央企集团财务公司的商业承兑汇票，从历史看，从未发生过票据违约，请问期末公司已背书或贴现且在资产负债表日尚未到期的应收票据是否可以终止确认？如果终止确认是否存在不恰当？如果不 终止确认，如何进行账务处理？是否需要计提减值？

回答人：chenyiwei
基于谨慎考虑，目前除了少数信誉良好的大型商业银行（如科创板的“6+9”）以外，其他商业承兑汇票或银行承兑汇票在背书时不终止确认。
集团财务公司的信用程度不高于其所属集团的核心企业的信用程度。虽然在法律上可以归类为银行承兑汇票，但其信用评价仍视同商业承兑汇票，故不终止确认。
期末将此类不满足终止确认条件的银行承兑汇票背书用于支付货款时：借：应付账款，贷：其他流动负债。

提问人：haikuotiangaohe 时间：2022-12-13 13:46:13
A公司开具商业承兑汇票 2000 万元给B公司支付货款，B公司将收到的 2000 万元在银行贴现，贴现手续费3.3%，票据的承兑人为C公司，其中A和B公司均受C公司控制。那么以上业务的会计处理如下：
A公司开具商业承兑汇票：借：应付账款 2000 万元 贷：应付票据 2000 万元；
B公司收到商业承兑汇票：借：应收票据 2000 万元 贷：应收账款 2000 万元；
B公司贴现：借：银行存款 2000 （ _1-3.3%_ ） 财务费用 _-_ 利息支出 _2000_ 3.3% 贷：其他流动负债 2000 万元（票据不终止确认）
A公司开户商业承兑汇票时C公司形成承兑义务：借：其他应收款-A公司 2000 万元 贷：其他应付款-银行 2000 万元
请问陈老师，以上账务处理是否恰当？

回答人：chenyiwei
一般可以这样理解。
另外，在C的合并报表中，该票据并未流通到C的合并报表范围之外，故合并报表中不需要确认应付票据或应收票据，贴现利息直接计入当期管理费用处理。

提问人：haikuotiangaohe 时间：2022-12-14 13:39:30
陈老师，这个是对银行做的贴现，这个贴现应该确认财务费用吧，而不是管理费用。另外我理解这个实际是一笔子公司(A 公司）的贷款，母公司（C公司）做的担保，另外C公司对银行的负债是否需要把其他应付款-银行重分类至短期借款

回答人：chenyiwei
合并层面是管理费用，因为合并报表层面并未取得融资，改变负债和权益结构。C公司对银行的负债需要把其他应付款-银行重分类至短期借款。